臺灣屏東地方法院刑事判決
                                      110年度訴字第117號
公  訴  人  臺灣屏東地方檢察署檢察官
被      告  莊育吉


                    （現在法務部○○○○○○○○○○○執行中）
指定辯護人  本院公設辯護人  張宏惠
上列被告因違反槍砲彈藥刀械管制條例案件，經檢察官提起公訴
（109年度偵字第5655號），本院判決如下：
    主  文
莊育吉犯非法持有非制式手槍罪，處有期徒刑伍年貳月，併科罰
金新臺幣伍萬元，罰金如易服勞役，以新臺幣壹仟元折算壹日。
扣案如附表編號2、4所示之物，均沒收之。
被訴非法持有獵槍部分無罪。扣案如附表編號1所示之物沒收之
。
    事　實
一、莊育吉知悉具有殺傷力之非制式手槍、子彈，均為槍砲彈藥
    刀械管制條例所規定之管制物品，非經主管機關許可，不得
    持有，竟基於非法持有非制式手槍、子彈之犯意，於民國10
    7年5月15日15時許，在高雄市大寮區某處河堤旁，自真實姓
    名、年籍不詳、綽號「利仔」之成年男子（下稱「利仔」）
    收受如附表編號2所示非制式手槍、如附表編號3、4所示制
    式子彈3顆（經試射1顆，尚存2顆）、如附表編號5所示制式
    散彈6顆（均經試射，剩餘制式散彈彈殼6顆）用以作為借款
    擔保抵押品，即自斯時起，非法持有之。嗣警方於109年6月
    13日6時30分許，持本院核發之搜索票在莊育吉位在屏東縣○
    ○鄉○○路0○00號住處執行搜索，當場扣得如附表編號2至5所
    示之物。
二、案經屏東縣政府警察局里港分局報告臺灣屏東地方檢察署檢
    察官偵查起訴。
    理  由
壹、程序事項
　　被告以外之人於審判外之言詞或書面陳述，除法律有規定者
    外，不得作為證據，刑事訴訟法第159條第1項固定有明文；
    惟按被告以外之人於審判外之陳述，雖不符同法第159條之1
    至之4之規定，而經當事人於審判程序同意作為證據，法院
    審酌該言詞陳述或書面陳述作成時之情況，認為適當者，亦
    得為證據，同法第159條之5第1項，亦定有明文。查本判決
    後述資以認定本案而具傳聞性質之證據，檢察官、被告莊育
    吉及其辯護人均同意有證據能力（見院卷第67、108、144、
    233頁），基於尊重當事人對於傳聞證據之處分權，及證據
    資料愈豐富，愈有助於真實發現之理念，復經本院審酌該等
    證據之作成情況，核無違法取證或其他瑕疵，並與本案均具
    關聯性，認為以之作為證據為適當，依上開法文規定，自具
    證據能力。
貳、實體事項
一、認定被告犯罪事實所憑之證據及理由
　㈠上揭事實，業據被告於警詢、偵查、本院準備程序及審理時
    均坦承不諱（見警卷第3至8頁，偵卷第13至15頁，院卷第66
    、67、106、143、153頁），並有本院109年聲搜字第653號
    搜索票、屏東縣政府警察局里港分局搜索扣押筆錄、扣押物
    品目錄表、扣押物品收據、職務報告各1份、扣案物照片6張
    、現場照片8張附卷可證（見警卷第25至37、53、71至77頁
    ，偵卷第63頁），復有如附表編號2至5所示之物扣案可佐。
    又如附表編號2至5所示之物均經送請內政部警政署刑事警察
    局鑑定，其結果如各該編號所示等情，有內政部警政署刑事
    警察局109年9月9日刑鑑字第1090066307號鑑定書、內政部
    警政署刑事警察局110年5月14日刑鑑字第1100030970號函各
    1份在卷可按（見偵卷第45至47頁，院卷第91頁），足見扣
    案如附表編號2至5所示之物，均具殺傷力。
　㈡從而，本案事證明確，被告前揭犯行洵堪認定，應依法論科
    。
二、論罪科刑
  ㈠按槍砲彈藥刀械管制條例第4條、第7至9條業經修正，於109
    年6月10日公布施行，並自同年月12日起生效。次按槍砲彈
    藥刀械管制條例所規定之持有行為，其持有之繼續，為行為
    之繼續，而非狀態之繼續；亦即一經持有該條例所規定之槍
    砲、彈藥或刀械，其犯罪即已成立，但其完結須繼續至持有
    行為終了時為止。被告持有如附表編號2所示非制式手槍則
    係自107年5月15日15時許起至109年6月13日為警查獲止，是
    被告持有終了時間已在新法修正施行之後，犯罪行為時間橫
    跨新舊法，自應適用新法即修正後之現行槍砲彈藥刀械管制
    條例第7條規定論處。
  ㈡槍砲彈藥刀械管制條例第7條第4項、第12條第4項，均將「持
    有」與「寄藏」行為分別定其處罰規定，而寄藏與持有，均
    係將物置於自己實力支配之下，僅寄藏必先有他人之持有行
    為，而後始為之受「寄」代「藏」而已。故寄藏之受人委託
    代為保管，其保管之本身，亦屬持有。不過，此之持有係受
    寄託之當然結果，故法律上宜僅就寄藏行為為包括之評價，
    不再就持有行為予以論罪。而寄藏與持有之界限，應以持有
    即實力支配係為他人或為自己而占有管領為判別準據（最高
    法院97年度台上字第2334號刑事判決參照）。所謂寄藏槍枝
    ，係指受寄代藏，亦即受人委託代為保管，原判決既認定上
    訴人之持有槍枝，係作為借款之擔保，非受人委託代為保管
    ，即屬單純持有，是原判決論以持有槍枝罪，即無不合（最
    高法院94年度台上字第3909號刑事判決參照）。扣案如附表
    編號2至5所示之物，均係被告因「利仔」持之用以作為借款
    擔保抵押品而收受乙節，業據被告於本院審理時供述明確（
    見院卷第153頁），依前揭說明，被告主觀上係為自己持有
    之意思而占有管領上開槍枝及子彈，並非為他人持有之意思
    而受託代為保管，核屬「持有」槍枝及子彈之行為。
  ㈢是核被告所為，係犯槍砲彈藥刀械管制條例第7條第4項之非
    法持有非制式手槍罪、同條例第12條第4項之非法持有子彈
    罪。
  ㈣被告自107年5月15日15時許起至109年6月13日為警查獲如附
    表編號2至5所示非制式手槍、制式子彈及制式散彈止，持有
    上開非制式手槍、制式子彈及制式散彈，屬行為之繼續，應
    至持有行為終了時，僅各成立一罪。
  ㈤按非法寄藏槍砲彈藥刀械等違禁物，所侵害者為社會法益，
    如寄藏之客體種類相同（同為手槍，或同為子彈者），縱令
    寄藏之客體有數個（如數支手槍、數顆子彈），仍為單純一
    罪；非法持有槍砲彈藥刀械等違禁物，所侵害者為社會法益
    ，其持有之繼續，為行為之繼續，而非狀態之繼續，故其持
    有槍砲彈藥刀械時，該罪雖告成立，但其完結，須繼續至持
    有行為終了時為止。同時地被查獲持有二種以上之槍砲彈藥
    刀械，有可能係初始即同時地持有之，亦有可能係先後持有
    而僅同時地被查獲。於最初即同時地持有之情形，如持有之
    客體種類相同（同為手槍，或同為子彈者），縱令持有之客
    體有數個（如數支手槍、數顆子彈），仍為單純一罪，不發
    生想像競合犯之問題；若持有二不相同種類之客體（如同時
    地持有手槍及子彈，或同時地持有槍砲彈藥刀械管制條例所
    定不同條項之槍枝，如手槍及改造槍枝），則為一行為觸犯
    數罪名之想像競合犯（最高法院105年度台上字第1040號、9
    6年度台上字第6417號刑事判決參照）。被告持有如附表編
    號3至5所示子彈9顆，各係同時持有子彈，應僅論以一罪。
  ㈥被告以一行為同時持有如附表編號2至5所示非制式手槍、制
    式子彈及制式散彈，同時構成槍砲彈藥刀械管制條例第7條
    第4項之非法持有非制式手槍罪、同條例第12條第4項之非法
    持有子彈罪，為想像競合犯，應依刑法第55條之規定，從一
    重之非法持有非制式手槍罪處斷。
  ㈦本案無槍砲彈藥刀械管制條例第18條第4項之適用：
　　按犯本條例之罪，於偵查或審判中自白，並供述全部槍砲、
    彈藥、刀械之來源及去向，因而查獲或因而防止重大危害治
    安事件之發生者，減輕或免除其刑，槍砲彈藥刀械管制條例
    第18條第4項前段定有明文。又槍砲彈藥刀械管制條例第18
    條第4項減輕其刑之規定，其立法本旨在鼓勵犯上開條例之
    罪者自白，如依其自白進而查獲該槍彈、刀械之來源供給者
    及所持有之槍彈、刀械去向，或因而防止重大危害治安事件
    之發生時，既能及早破獲相關之犯罪集團，並免該槍彈、刀
    械續遭持為犯罪所用，足以消彌犯罪於未然，自有減輕或免
    除其刑，以啟自新之必要，故犯該條例之罪者，雖於偵查或
    審判中自白，若並未因而查獲該槍砲、彈藥、刀械之來源及
    去向，即與上開規定應減輕或免除其刑之要件不合（最高法
    院95年度台上字第6934號刑事判決參照）。查被告雖於警詢
    及偵查中均供出如附表編號2至4所示非制式手槍、子彈來源
    （見警卷第3至8頁，偵卷第13至15頁），惟經本院函詢屏東
    縣政府警察局里港分局，據覆略以：雖被告供出前揭槍枝來
    源係「利仔」，惟被告無法指認其真實身分，且無從調閱監
    視錄影畫面、通聯紀錄佐證，無法比對真實身分，故未查獲
    或防止重大危害治安事件發生等節，有職務報告1份可證（
    見院卷第45頁），卷內亦無其他積極證據可證被告供出前揭
    非制式手槍、子彈之來源因而查獲或因而防止重大危害治安
    事件之發生，自無從適用上開規定減輕其刑。
  ㈧審酌被告所持有之如附表編號2至5所示非制式手槍、制式子
    彈及制式散彈均存有高度危險性，且均為我國嚴格管制之違
    禁物，被告為具有一般智識能力之成年人，對此當知之甚詳
    ，理應謹慎注意，以免觸法，然其竟無視法律規範，所為應
    予非難；考量被告始終坦承犯行之犯後態度；且被告未持本
    案槍彈為其他不法行為，尚未造成實害；酌以被告持有槍彈
    數量、期間、手段、情節及對社會所生之危害；兼衡被告現
    在執行觀察勒戒，及其自述之智識程度、經濟及家庭生活狀
    況等一切情狀（見院卷第154、245頁），量處如主文所示之
    刑，併就併科罰金部分，依刑法第42條第3項前段規定，諭
    知罰金易服勞役之折算標準。
三、沒收
  ㈠違禁物，不問屬於犯罪行為人與否，沒收之，刑法第38條第1
    項定有明文。
  ㈡扣案如附表編號2所示非制式手槍1支、如附表編號4所示制式
    子彈2顆，經鑑定後均認有殺傷力等節，已論述如前，俱屬
    違禁物，應依刑法第38條第1項規定，不問屬於被告與否，
    均宣告沒收之。至原扣案如附表編號3所示經鑑驗試射之制
    式子彈1顆、如附表編號5所示經鑑驗試射之制式散彈6顆，
    因均已擊發，其火藥部分已燃燒殆盡，其餘部分亦裂解為彈
    頭及彈殼，該等子彈已不具有子彈之完整結構，已失其效用
    而不具殺傷力，非屬違禁物，爰不宣告沒收，附予說明。
四、不另為無罪之諭知
  ㈠公訴意旨另認被告前揭非法持有子彈犯行，除持有如附表編
    號3至5所示制式子彈及制式散彈（業經本院論罪科刑如前）
    外，尚有持有具有殺傷力之如附表6所示制式散彈2顆，因認
    被告此部分同涉犯槍砲彈藥刀械管制條例第12條第4項之非
    法持有子彈罪嫌云云。
  ㈡經查，偵查機關扣得之如附表編號6所示制式散彈2顆，經送
    請內政部警政署刑事警察局鑑定，其結果認：1顆，無法擊
    發，認不具殺傷力；1顆，雖可擊發，惟發射動能不足，認
    不具殺傷力等情，有內政部警政署刑事警察局109年9月9日
    刑鑑字第1090066307號鑑定書、內政部警政署刑事警察局11
    0年5月14日刑鑑字第1100030970號函（見偵卷第45至47頁，
    院卷第91頁），可知前揭制式散彈2顆不具殺傷力，自難認
    被告持有前揭制式散彈2顆尚構成非法持有子彈罪。依公訴
    人所舉證據，無從認定該等散彈具殺傷力，難認已合於非法
    持有子彈罪之構成要件，是公訴意旨所認前情，自屬無法證
    明。公訴意旨所指被告此部分犯罪，本應為無罪之諭知，惟
    因與被告前揭經本院諭知有罪之部分，僅應論以一罪，爰不
    另為無罪之諭知，併此敘明。
參、無罪部分
一、公訴意旨略以：被告基於持有具殺傷力槍枝之犯意，於104
    至105年間某時，在屏東縣屏東市某生存遊戲店，以新臺幣1
    萬2,000元取得如附表編號1所示槍枝後，即自斯時起，非法
    持有之。因認被告另涉犯槍砲彈藥刀械管制條例第8條第4項
    之非法持有非制式獵槍罪嫌（公訴意旨誤載為未經許可持有
    可發射子彈具有殺傷力之非制式長槍罪嫌）等語。
二、按犯罪事實應依證據認定之，無證據不得認定其犯罪事實；
    又不能證明被告犯罪者應諭知無罪之判決，刑事訴訟法第15
    4條第2項、第301條第1項分別定有明文。次按檢察官對於起
    訴之犯罪事實，應負提出證據及說服之實質舉證責任。倘其
    所提出之證據，不足為被告有罪之積極證明，或其指出證明
    之方法，無法說服法院以形成被告有罪之心證者，應貫徹無
    罪推定原則，刑事妥速審判法第6條亦有明文。
三、公訴意旨認被告另涉犯槍砲彈藥刀械管制條例第8條第4項之
    非法持有非制式獵槍罪嫌，係以被告之供述，並以本院搜索
    票、屏東縣政府警察局槍枝初步檢視報告表、屏東縣政府警
    察局里港分局搜索扣押筆錄、扣押物品目錄表、內政部警政
    署刑事警察局109年9月9日刑鑑字第1090066307號鑑定書各1
    份等證據，為其主要之論據。
四、訊據被告堅詞否認有何非法持有非制式獵槍犯行，辯稱：我
    以為如附表編號1所示槍枝是合法的，該槍枝是我向屏東縣
    屏東市某間生存遊戲店買來，作為生存遊戲使用之空氣槍等
    語；其辯護人為其辯護稱：被告認為如附表編號1所示槍枝
    係用作生存遊戲使用之空氣槍，該槍枝後面有凸起處，用來
    安裝鋼瓶，且該槍枝上有CAM870之編號，扣案之如附表編號
    4所示制式子彈也無法安裝上去，卷內尚無事證證明被告將
    如附表編號1所示槍枝作為火藥槍使用，請為有利於被告之
    認定等語。
五、經查：
　㈠被告於109年6月13日6時30分許為警查獲並扣得如附表編號1
    所示槍枝乙事，有本院109年聲搜字第653號搜索票、屏東縣
    政府警察局里港分局搜索扣押筆錄、扣押物品目錄表、扣押
    物品收據各1份附卷可稽（見警卷第25至37頁），亦為被告
    及其辯護人所不否認（見院卷第66至69、108、109頁），此
    部分事實，首堪認定。又扣案之如附表編號1所示槍枝，經
    送請內政部警政署刑事警察局鑑定，其結果認如該編號所示
    等節，有內政部警政署刑事警察局109年9月9日刑鑑字第109
    0066307號鑑定書附卷可證（見偵卷第45至47頁），且該槍
    枝原設計為非制式空氣槍，其擊發方式（以撞針敲擊彈殼底
    部）與一般火藥式槍枝相同，該槍枝槍身一側具CAM870字樣
    、扳機護弓處具APS Ltd字樣之事實，有內政部警政署刑事
    警察局110年4月30日刑鑑字第1100040096號函、同局110年1
    0月25日刑鑑字第1108016769號函、照片1張存卷可佐（見警
    卷第54頁，院卷第87、181頁），均為被告及其辯護人所不
    爭執（見院卷第66至69、106至109、243頁），此部分事實
    ，亦堪認定。
　㈡如附表編號1所示槍枝為被告向某生存遊戲店購入等節，業據
    被告於警詢時供稱：我向位在屏東縣屏東市某生存遊戲店購
    買如附表編號1所示槍枝，並於105年11月21日20至21時許之
    間，在屏東縣里港鄉某處河堤，與該生存遊戲店的員工面交
    等語（見警卷第3至8頁）；於偵查中供稱：如附表編號1所
    示槍枝是我於104年或105年間，在屏東縣屏東市某生存遊戲
    店購得等語（見偵卷第13至15頁）；於本院準備程序時供稱
    ：如附表編號1所示槍枝是我於105年11月21日在屏東縣屏東
    市某生存遊戲店買的，賣家於同日20至21時許，在屏東縣里
    港鄉某處河堤把該槍枝交給我等語明確（見院卷第66、67頁
    ），被告既係向某生存遊戲店購入如附表編號1所示槍枝，
    且該槍枝原設計為非制式空氣槍乙節，業如前述，則其辯稱
    主觀上認為購入之如附表編號1所示槍枝為合法之空氣槍等
    語（見院卷第143頁），非無可能。且被告於警詢及偵查中
    均自承：如附表編號1所示槍枝是使用CO2裝填後試射塑膠製
    BB彈，我曾裝填CO2後以塑膠製BB彈試射，該槍枝可以擊發
    塑膠製BB彈等語（見警卷第3至8頁，偵卷第13至15頁）；於
    本院審理時亦稱：如附表編號1所示槍枝是空氣槍，該槍枝
    後面有一個地方可供我鎖進CO2鋼瓶，我買的時候有附一個
    鋼瓶，賣家教我使用CO2鋼瓶裝上去等語（見院卷第143頁）
    ，可知被告亦係將如附表編號1所示槍枝作為空氣槍使用，
    則被告辯稱其主觀上認為係持有空氣槍等語，非屬無據。又
    考量卷內尚無積極證據足佐證如附表編號1所示槍枝作為空
    氣槍使用時具有殺傷力，則被告是否知悉該槍枝為具有殺傷
    力之空氣槍，難認無疑。
　㈢嗣經本院函詢內政部警政署刑事警察局關於如附表編號1所示
    槍枝是否曾經改造，據覆略以：須將如附表編號1所示槍枝
    及原廠同型槍枝以利鑑判等語，有內政部警政署刑事警察局
    110年11月24日刑鑑字第1108021755號函在卷可查（見院卷
    第195頁），卷內亦無其他積極證據足證如附表編號1所示槍
    枝曾經被告改造，則被告購入該槍枝後，是否可知悉該槍枝
    可擊發適用子彈，作為非制式獵槍使用，即有疑義，自難以
    槍砲彈藥刀械管制條例第8條第4項之非法持有非制式獵槍罪
    相繩。
　㈣復經本院函詢內政部警政署刑事警察局關於扣案之如附表編
    號5、6所示制式散彈是否可裝填於如附表編號1所示槍枝，
    據覆略以：扣案如附表編號5、6所示制式散彈前次送鑑均已
    試射，故以同口徑制式散彈裝填測試，如附表編號1所示槍
    枝無法裝填口徑12GAUGE制式散彈等語，有內政部警政署刑
    事警察局111年1月25日刑鑑字第1108043838號函在卷可查（
    見院卷第211頁），可知被告持有之前揭散彈均非供如附表
    編號1所示槍枝使用。況警方於109年6月13日6時30分許至被
    告上址住處進行搜索，未扣得適用如附表編號1所示槍枝之
    散彈或彈殼，卷內亦無積極證據可證被告曾將如附表編號1
    所示槍枝用於擊發適用子彈使用而具殺傷力，自難僅憑該槍
    枝可供擊發適用子彈使用，逕認被告有非法持有非制式獵槍
    之犯意。　
　㈤雖被告為警查獲前，臺灣臺中地方檢察署已於105年10月間查
    獲與如附表編號1所示槍枝同型號即APS CAM870型號槍枝194
    支，該等槍枝均經內政部警政署刑事警察局鑑定，認均具殺
    傷力等情，有臺灣臺中地方檢察署新聞稿、網路新聞頁面列
    印紙本各1份在卷可憑（見院卷第173至179頁），然卷內尚
    無積極證據足證被告曾閱讀上開新聞稿或網路新聞報導，自
    難僅憑媒體曾披露此類型槍枝為警查獲之報導，即推認被告
    主觀上對如附表編號1所示槍枝具殺傷力具有認識。
六、綜上所述，本案如附表編號1所示槍枝客觀上雖具有殺傷力
    ，然無任何積極證據足資證明被告於購得該槍枝時，主觀上
    已明知該槍枝具有殺傷力，或是於持有期間，已從媒體或其
    他管道得知該槍枝具有殺傷力，自難僅憑該槍枝客觀上具有
    殺傷力之事實，即認被告主觀上認知該槍枝具有殺傷力，而
    論以槍砲彈藥刀械管制條例第8條第4項之非法持有非制式獵
    槍罪，是以，被告被訴此部分犯行，無從依公訴人所提出之
    各項證據，而達於通常一般之人均不致有所懷疑，而得確信
    其為真實之程度，自不得以此遽入被告此部分犯罪，自應為
    無罪之諭知。
七、沒收
　　沒收，除有特別規定者外，於裁判時併宣告之；違禁物或專
    科沒收之物得單獨宣告沒收，104年12月30日修正並於105年
    7月1日施行之刑法第40條第1項、第2項分別定有明文。此次
    修法於修正總說明以及相關修正條文立法理由中一再闡釋「
    沒收為具獨立性之法律效果，此次沒收體制之修正，與現行
    法將沒收列為從刑之立法體例已有不同」，是原審判實務於
    一罪一罰時，將本為從刑之沒收置於各該犯罪主刑之下各別
    宣告沒收，已因上開規定修正勢需調整；此復由104年12月3
    0日修正之刑法第51條所規定，數罪併罰，分別宣告其罪之
    刑，依該條各款定其應執行者，已將沒收部分予以刪除之旨
    ；再由105年6月22日修正之刑事訴訟法第309條第1款，亦將
    沒收主文予以特予區別記載等旨，亦可得知新法具有獨立效
    果而非從刑之沒收，已不再從屬於各罪主刑宣告之下，自得
    分別認定並獨立於主刑項下而為宣告，合先敘明。按違禁物
    ，不問屬於犯罪行為人與否，沒收之，刑法第38條第1項定
    有明文。查扣案如附表編號1所示槍枝，具有殺傷力，已如
    前述，屬違禁物，應依刑法第38條第1項規定宣告沒收之。
據上論斷，應依刑事訴訟法第299條第1項前段、第301條第1項，
槍砲彈藥刀械管制條例第7條第4項、第12條第4項，刑法第11條
前段、第55條、第42條第3項前段、第38條第1項，判決如主文。
本案經檢察官魏豪勇、鄭央鄉提起公訴，檢察官吳聆嘉、吳政洋
到庭執行職務。
中　　華　　民　　國　111 　　年　　4　　月　　27　　日
                  刑事第四庭  審判長法  官  黃柏霖
                                    法  官  錢毓華
                                    法  官  李宛臻
以上正本證明與原本無異。
如不服本判決應於收受判決後20日內向本院提出上訴書狀，並應
敘述具體理由；其未敘述上訴理由者，應於上訴期間屆滿後20日
內向本院補提理由書（均須按他造當事人之人數附繕本）「切勿
逕送上級法院」。
中　　華　　民　　國　　111 　年　　4 　　月　　27　　日
                                    書記官  蔡語珊
附錄本案論罪科刑法條：槍砲彈藥刀械管制條例第7條第4項。
槍砲彈藥刀械管制條例第7條第4項未經許可，持有、寄藏或意圖
販賣而陳列第一項所列槍砲、彈藥者，處五年以上有期徒刑，併
科新臺幣一千萬元以下罰金。
附表：
編號 扣案物名稱 數量 鑑定結果 出處 備註  1 獵槍（槍枝管制編號0000000000號） 1支 送鑑長槍1支（槍枝管制編號0000000000號），認係非制式獵槍（散彈槍），槍管為金屬材質且已暢通，擊發功能正常，可供擊發適用子彈使用，認具殺傷力。 內政部警政署刑事警察局109年9月9日刑鑑字第1090066307號鑑定書（見偵卷第45至47頁）   2 非制式手槍（槍枝管制編號0000000000號） 1支 送鑑手槍1支（槍枝管制編號0000000000號），認係非制式轉輪手槍，由仿SMITH & WESSON廠轉輪手槍外型製造之槍枝，金屬槍管已暢通，擊發功能正常，可供擊發適用子彈使用，認具殺傷力。 內政部警政署刑事警察局109年9月9日刑鑑字第1090066307號鑑定書（見偵卷第45至47頁）   3 制式子彈 1顆 送鑑子彈3顆，認均係口徑0.38吋制式子彈，採樣1顆試射，可擊發，認具殺傷力。 內政部警政署刑事警察局109年9月9日刑鑑字第1090066307號鑑定書（見偵卷第45至47頁） 已試射，尚存彈殼1顆。  4 制式子彈 2顆   原扣得3顆，經試射1顆，尚存2顆。  5 制式散彈 6顆 ⒈送鑑子彈8顆，認均係口徑12 GAUGE制式散彈，採樣3顆試射：2顆，均可擊發，認具殺傷力；1顆，無法擊發，認不具殺傷力。 ⒉前揭未試射子彈5顆，均經試射：4顆，均可擊發，認具殺傷力；1顆，雖可擊發，惟發射動能不足，認不具殺傷力。 內政部警政署刑事警察局109年9月9日刑鑑字第1090066307號鑑定書、內政部警政署刑事警察局110年5月14日刑鑑字第1100030970號函（見偵卷第45至47頁，院卷第91頁） 經送鑑定認均具有殺傷力。已試射，尚存彈殼6顆。  6 制式散彈 2顆   經送鑑定認不具殺傷力。